---
title: "LeeWoongHee"
author: "Lee"
date: '2019 6 14 '
output:
  html_document: default
  pdf_document: default
---

```{r setup, include=FALSE}
knitr::opts_chunk$set(echo = TRUE)
```
```{r}
setwd('D:/Workspace/R_Data_Analysis/Part2/Stage3_StructuredData/도전')
install.packages("ggplot2")
install.packages("RColorBrewer")
install.packages("dplyr")
install.packages("extrafont")
library(ggplot2)
library(RColorBrewer)
library(dplyr)
library(extrafont)
```

##### 1. 다음의 문장을 좀더 효율적으로 개선하시오.
###### 1) vec1 <- c(1,2,3,4,5,6)
###### 2) vec2 <- c(10,9,8,7,6,5)
###### 3) vec3 <- c(1,1,2,2,3,3)
###### 4) vec4 <- c(1,2,3,1,2,3)
###### 5) vec5 <- c(1,3,5,7,9,11)
```{r mpg}
vec1 <- 1:6
vec2 <- 5:10
vec3 <- rep(1:3, each=2)
vec4 <- rep(1:3, 2)
vec5 <- seq(1,11,2)
```
<br><br>

##### 2. 다음과 같이 네 명의 학생이 중간 시험과 기말 시험을 봤다.
###### 1) 위 자료를 데이터 프레임으로 만들어 df_score 라는 변수에 할당하시오.
###### 2) 위 자료에 평균이라는 필드를 추가하고 중간과 기말 시험의 평균을 구해서 평균이라는 필드에 할당하시오.
```{r midwest}
name <- c('강경학', '김태균', '이성열', '정은원')
mid <- c(90, 78, 94, 70)
final <- c(50, 60, 90, 92)
df_score <- data.frame(이름=name, 중간=mid, 기말=final)
df_score

df_score <- df_score %>%
  mutate(평균 = (중간 + 기말)/2)
df_score
```
<br><br>

##### 3. 2번 문제에 학점이라는 필드를 만들고, 평균 성적에 따라 학점을 부여하시오.
A : 90 <= 평균
B : 80 <= 평균 < 90
C : 70 <= 평균 < 80
D : 60 <= 평균 < 70
F :       평균 < 60
```{r}
df_score <- df_score %>%
  mutate(학점 = ifelse(평균 >= 90, 'A',
                ifelse(평균 >= 80, 'B',
                ifelse(평균 >= 70, 'C',
                ifelse(평균 >= 60, 'D', 'F')))))
df_score
```
<br><br>

##### 4. 양의 정수를 매개변수로 받아 1에서부터 매개변수값까지 홀수를 더해서 그 결과를 리턴하는 함수 oddSum을 작성하고, oddSum(100)의 값을 계산해 보시오.
```{r}

```
<br><br>

##### 5. R 내장 데이터인 "iris"를 이용하여 다음을 구하시오.
###### 1) "setosa" 종 Sepal.Width의 Box Plot을 그려 이상치를 확인할 것
```{r economics}
attach(iris)
iris.split <- split(iris,Species)
iris.split
setosa = iris.split$setosa
plot(setosa$Sepal.Length, setosa$Sepal.Width,main="setosa Sepal",xlab='length',ylab='width',col='red')
```

###### 2) 이상치를 제거하기 전과 후의 평균과 표준푠차
```{r economics}

```

<br><br>

##### 6. R 내장 데이터인 "mpg"를 이용하여 다음을 구하시오.
###### toyota에서 제작한 모델중 시내주행연비(cty)와 고속도로주행연비(hwy)의 산술평균이 가장 좋은 3가지 모델과 평균연비
```{r}
mpg %>%
  mutate(avg_spd = (cty + hwy) / 2) %>%
  group_by(class) %>%
  summarise(class별평균속도 = mean(avg_spd)) %>%
  arrange(desc(class별평균속도)) %>%
  head(3)
```
<br><br>

##### 7. R 내장데이터인 "mpg"를 이용하여 다음의 그래프를 그리시오.
###### 1) SUV 자동차의 시내 연비가 높은 7개 회사와 시내 연비
```{r diamonds}
df_suv <- mpg %>%
  filter(class == 'suv') %>%
  group_by(manufacturer) %>%
  summarise(mean_cty = mean(cty)) %>%
  arrange(desc(mean_cty)) %>%
  head(7)
```
<br><br>

###### 2) 막대 그래프 형식의 컬러 그래
```{r}
ggplot(df_suv, aes(x=reorder(manufacturer, -mean_cty), y=mean_cty,
                   fill=manufacturer)) +
  geom_col()
```
<br><br>

##### 8. R 내장 데이터인 "diamonds"를 이용하여 다음의 그래프를 그리시오.
###### 1) clarity의 돗수를 보여주는 그래프
```{r}
ggplot(diamonds, aes(x=clarity, fill=cut)) +
  geom_bar()
```
<br>

###### 2) clarity에 따른 가격의 변화를 보여주는 그래프
```{r}
df_clarity <- diamonds %>%
  group_by(clarity) %>%
  summarise(mean_price = mean(price))
ggplot(df_clarity, aes(x=clarity, y=mean_price, fill=clarity)) +
  geom_col()
```
<br>

##### 9 실습데이터중 야구성적.csv 파일을 이용하여 다음의 그래프를 그리시오
###### 1) OPS(출루율+장타율)와 연봉대비OPS(OPS / 연봉*100)를 구하시오
```{r}
bb <- read.csv('주요선수별성적-2013년.csv')
str(bb)
bb <- bb %>%
  mutate(OPS=출루율+장타율, 연봉대비OPS=OPS/연봉*100)
head(bb)
```
<br>

###### 2) 연봉대비OPS를 선수별로 비교할 수 있는 막대 그래프
```{r}
ggplot(bb, aes(x=선수명, y=연봉대비OPS, fill=선수명)) +
  geom_bar(stat='identity')
palete = c(brewer.pal(12, 'Paired'), 
           brewer.pal(12, 'Paired'), '#56B4E9')
mean_ops_per_income = mean(bb$연봉대비OPS)
ggplot(bb, aes(x=선수명, y=연봉대비출루율)) +
  geom_bar(stat='identity', color=palete, fill=palete) +
  geom_text(aes(y=연봉대비출루율+0.8, label=연봉대비출루율), 
            color="black", size=3) +
  theme(axis.text.x=element_text(angle=45, hjust=1, vjust=1,
                                 colour="black", size=8)) +
  ggtitle('프로야구선수 밥값은 하고 있나?') +
  theme(plot.title = element_text(face = "bold", hjust = 0.5, 
                                  size = 15, color = "darkblue")) +
  geom_hline(yintercept=mean_ops_per_income, 
             color='red', linetype = 'dashed', size=0.5)
```
<br>